---
title: "2021_Code_Euca_M2DS"
output: pdf_document
---

```{r setup, include=FALSE}
knitr::opts_chunk$set(echo = TRUE)
library(ggplot2) 
library(knitr) 
library(dplyr)
library(MASS)
library(gridExtra)
library(aod)
library(lasso2)
library(ISwR)
library(Epi)
library(aod)
library("ggfortify")
library("tidyverse")
library("reshape2")
library(faraway)
library(leaps)
opts_template$set(figure1 = list(fig.height = 4, fig.width = 4), 
                  figure2 = list(fig.height = 2, fig.width = 4), 
                  figure3 = list(fig.height =19, fig.width = 21))
```

The goal is to predict the height of an eucalyptus from its circumference. In order to do this, we have a dataset of 1429 trees with 4 measurements: the height `ht`, the circumference `circ` as well as two other variables, the geographic zone `bloc` and the tree origin `clone`, that we are not going to use in the beginning.



```{r Read}
eucalyptus <- read.table("eucalyptus.txt",sep=";", header=TRUE)
glimpse(eucalyptus)
attach(eucalyptus,warn.conflicts=FALSE)
```


Use the command `mutate` to transform the column `bloc` into a factor and verify that the dataset is _clean_.

```{r Tidy}
eucalyptus <- mutate(eucalyptus, bloc = factor(bloc))
glimpse(eucalyptus)
summary(eucalyptus)
```



# Graphiques

```{r Plot_Lm, opts.label = "figure3"}
library(gridExtra)
peuc <- ggplot(data = eucalyptus, aes(x = circ, y = ht)) + geom_point()
peuc
peucadv <- ggplot(data = eucalyptus, aes(x = circ, y = ht)) +
  geom_point(alpha = .5, position = "jitter", size = 1)
peucadv
plt1 = peuc + geom_smooth() + ggtitle("Non-parametric")
plt2 = peuc + geom_smooth(method = "lm") + ggtitle("Prediction linéaire")
grid.arrange(plt1, plt2,
        ncol=2, nrow=1)
```
## En travaillant sur les polynômes
Pour 
$$d=1, \cdots, D$$

$$X=\begin{pmatrix} 1 & X_1 & X_1^2\cdots X_1^d\\
           .&.&.\\
      1 & X_n & X_n^2\cdots  X_n^d\end{pmatrix}
     $$
     
$$\arg\min_{\theta\in\mathbb{R}^{d+1}}\parallel Y-X\theta\parallel^2$$
# Calcul des modèles linéaires correspondant aux polynomes de degré 1 à D  
```{r}
D <- 9
euca_df<-data.frame(x=circ,Y=ht)
compute_model <- function(degree, euca_df) {
  mod <- lm(ht ~ poly(circ, degree, raw = TRUE), data = euca_df)
  pred_n <- predict.lm(mod,euca_df)
  pred_df_n <- data.frame(x=circ,pred=pred_n)          
  emp_err <- mean((ht-pred_n)^2)
  tibble(degree = degree, model = list(mod), 
         pred_n = list(pred_df_n), emp_err = emp_err)
} 
```
Attention:
$$\parallel Y - \hat{\theta} X\parallel^2
$$
# Liste de tous les modèles polynomiaux
```{r}
all_models <- list()
for (i in 1:D) {
  all_models <- c(all_models, list(compute_model(i,euca_df)))
}
all_models <- bind_rows(all_models)
all_models
```

## graphe des erreurs de prédictions empiriques (biaisées)
```{r, opts.label = "figure3"}
ggplot(all_models, aes(x = degree)) +
  geom_point(aes(y = emp_err, color = "Empirical Error")) +
  geom_line(aes(y = emp_err, color = "Empirical Error")) 


```

# graphe avec les différents polynômes, comparaison avec une méthode non paramétrique
```{r, opts.label = "figure3"}
p <- ggplot(data = euca_df, aes(x = circ, y = ht)) + geom_point(data = euca_df, aes(y = ht))
p
for (i in 1:D) {
  p <- p + geom_line(data = all_models[["pred_n"]][[i]] %>% mutate(degree = sprintf("%2d", all_models[["degree"]][[i]])),
                     aes(x = x, y = pred, color = degree))
}
p

library(gridExtra)
plt1 = peuc + geom_smooth() + ggtitle("Non-parametric")
plt2 = p + ggtitle("Polynomes")
grid.arrange(plt1, plt2,
             ncol=2, nrow=1)


p2<- p+ geom_smooth(method = "lm", se = FALSE)  + ggtitle("Geom_smooth")
grid.arrange(p, p2,
             ncol=2, nrow=1)
```
# Calcul des différentes erreurs de prédictions (sur les polynômes)
```{r Poly, opts.label = "figure3"}
library(caret)
V <- 10
T <- 2
Folds <- caret::createMultiFolds(eucalyptus[["ht"]], k = V, times = T)
errspoly <- data.frame()
AICpoly<- data.frame()
ppolys <- list()
for ( d in 1:D ) {
  reg <- lm(ht ~ poly(circ,d), data = eucalyptus)
  ppolys[[d]] <- ggplot(data =eucalyptus, aes(x = circ, y = ht)) +
    geom_point() + geom_smooth(method = "lm", 
                               formula = sprintf("y ~ poly(x,%d)", d))+ggtitle("Polynôme de d°",d)+theme(plot.title = element_text(color="red", size=9))
  err <- mean((eucalyptus[["ht"]]-predict(reg))^2)
  sigmasq <- mean(residuals(reg)^2)
  errCp = err + 2 * sigmasq * (1+d) / nrow(eucalyptus)
  errCVM = matrix(0, nrow = 1, ncol = T*V)
  for (v in 1:(T*V)) {
    eucatrain <- slice(eucalyptus, Folds[[v]])
    eucatest <- slice(eucalyptus, -Folds[[v]])
    regtmp <- lm(ht ~ poly(circ, d), data = eucatrain)
    predtmp <- predict(regtmp, newdata = eucatest)
    errCVM[v] <- mean((eucatest[["ht"]]-predtmp)^2)
  }
  errCV <- mean(errCVM)
  errCVsd <- sd(errCVM) 
  LogLik <- -2 * logLik(reg)
  LogLikAIC <- AIC(reg)
  LogLikBIC <- BIC(reg)
  errspoly <- rbind(errspoly, data.frame( method = sprintf("Poly_%d",d),
                                          err = err, errCV = errCV,
                                          errCVup = errCV + 2 * errCVsd / sqrt(T*V),
                                          errCp = errCp))
  AICpoly<-rbind(AICpoly, data.frame( method = sprintf("Poly_%d",d), LogLik = LogLik, LogLikAIC = LogLikAIC, LogLikBIC =LogLikBIC))
}

library("gridExtra")
do.call(grid.arrange,c(ppolys, list(ncol = 4)))
```

```{r,opts.label = "figure3"}
ggplot(data = gather(errspoly, key = "variable", value = "value", - method),
       aes(x = method, y = value, color = variable)) +
  geom_point(size = 1)+ theme(plot.title = element_text(face = "bold"))+ theme(plot.title = element_text(hjust = 0.5))+labs(title = "Graphe erreur de prédiction pour tous les polynômes")

ggplot(data = gather(AICpoly, key = "variable", value = "value", - method),
       aes(x = method, y = value, color = variable)) +
  geom_point(size = 1)+ theme(plot.title = element_text(face = "bold"))+ theme(plot.title = element_text(hjust = 0.5))+labs(title = "Loglik,AIC,BIC pour tous les polynômes")

```


```{r}

Find_Best <- function(errs) { 
  nameserr <- names(errs)[-1]
  for (nameerr in nameserr) {
    writeLines(strwrap(paste(nameerr, ": ",
                             errs[["method"]][which.min(errs[[nameerr]])],
                             "(",min(errs[[nameerr]], na.rm =TRUE),")")))
  }
}

Find_Best(errspoly)
Find_Best(AICpoly)
```
Le polynôme dans la partie précedente devait être forcement de d"egrée 5 de la forme
$$ p(x) = a_0 + a_1x + a_2x^2 + a_3x^3 + a_5x^5. 
$$
Dans cette partie on cherche un polynome de la forme
$$p(x) = a_0 + a_3x^3 + a_5x^5
$$
## en travaillant sur les monômes

```{r, include=FALSE, echo=FALSE}
circ2<-I(circ^2)
eucalyptus$circ2<-circ2
circ3<-I(circ^3)
eucalyptus$circ3<-circ3
circ4<-I(circ^4)
eucalyptus$circ4<-circ4
circ5<-I(circ^5)
eucalyptus$circ5<-circ5
circ6<-I(circ^6)
eucalyptus$circ6<-circ6
circ7<-I(circ^7)
eucalyptus$circ7<-circ7
circ8<-I(circ^8)
eucalyptus$circ8<-circ8
circ9<-I(circ^9)
eucalyptus$circ9<-circ9
circ10<-I(circ^10)
eucalyptus$circ10<-circ10
attach(eucalyptus,warn.conflicts = FALSE)



sub_var<-list(list())
sub_var_copie<-list(list())
variables<-list("circ","circ2","circ3","circ4","circ5","circ6","circ7","circ8","circ9","circ10")
for (j in 1: 10){
  sub_var_copie<-sub_var
  for (k in 1: length(sub_var_copie)){
   sub_var_copie[[k]]=c(sub_var_copie[[k]],list(variables[[j]]),recursive=FALSE)
  }
  sub_var<-c(sub_var,sub_var_copie,recursive=FALSE)
}
model_exh<-list()

for (j in 2: 1024){
  nom<-sub_var[[j]][[1]]
  if (length(sub_var[[j]]) >= 2) {
  for (k in 2:length(sub_var[[j]])){
  nom<-paste(nom,sub_var[[j]][[k]],sep="+")
  }
  }
  model_exh<-c(model_exh,list(list(nom,lm(as.formula(paste("ht ~",nom)),data=eucalyptus))),recursive=FALSE)
}
```


```{r}
library(caret)
V<-10
T<-2
Folds <- caret::createMultiFolds(eucalyptus[["ht"]], k = V, times = T)
computeErrLm <- function(model, name) {
  err <- mean((eucalyptus[["ht"]]-predict(model))^2)
  errCp <- err * ( 1 + 2 * length(model[["coefficients"]]) / nrow(eucalyptus))
  errCVtmp <- matrix(0, nrow = 1, ncol = (T*V))
  for (v in 1: (T*V)) {
    eucatrain <- slice(eucalyptus, Folds[[v]])
    eucatest <- slice(eucalyptus, -Folds[[v]])
    regtmp <- lm(model, data = eucatrain)
    predtmp <- predict(regtmp, newdata = eucatest)
    errCVtmp[v] <- mean((eucatest[["ht"]]-predtmp)^2)
  }
  errCV <- mean(errCVtmp)
  errCVup <- errCV + 2 * sd(errCVtmp) / sqrt(T*V)
  
  LogLik <- -2 * logLik(model)
  LogLikAIC <- AIC(model)
  LogLikBIC <- BIC(model)
  
  data.frame( method = name, err = err, errCp = errCp, errCV = errCV,
              errCVup = errCVup , LogLik = LogLik, LogLikAIC = LogLikAIC,
              LogLikBIC = LogLikBIC)
}
```

```{r, include=FALSE, echo=TRUE}
errs_exh = computeErrLm(model_exh[[1]][[2]], model_exh[[1]][[1]])
for (j in 2: 1023){
errs_exh<-rbind(errs_exh,computeErrLm(model_exh[[j]][[2]],model_exh[[j]][[1]]))
}
errs_exh
```
```{r}
print(Find_Best(errs_exh))
```
